【裁判字號】    97,訴,539
【裁判日期】    970327
【裁判案由】    違反毒品危害防制條例
【裁判全文】
臺灣彰化地方法院刑事判決               97年度訴字第539號
公  訴  人  臺灣彰化地方法院檢察署檢察官
被      告  甲○○
上列被告因違反毒品危害防制條例案件，經檢察官提起公訴（九
十七年度毒偵字第三四三號），本院依簡式審判程序判決如下：
    主  文
甲○○施用第一級毒品，累犯，處有期徒刑壹年。
    事  實
一、甲○○前因竊盜案件，經本院北斗簡易庭以九十五年度斗簡
    字第四三九號判處有期徒刑四月，因施用第一級毒品案件，
    經臺灣高等法院臺中分院以九十五年度上訴字第二七七八號
    分別判處有期徒刑七月、七月、七月，應執行有期徒刑一年
    二月確定，上開二案後經臺灣高等法院臺中分院以九十六年
    度聲減字第一七五三號裁定分別減為有期徒刑二月、三月又
    十五日、三月又十五日、三月又十五日，合併定其應執行之
    刑為有期徒刑九月確定，嗣經送監執行，於民國九十六年十
    二月一日執行完畢。另因施用第一級毒品案件，經國防部北
    部地方軍事法院桃園分院以九十二年度桃聲字第五六號裁定
    送觀察、勒戒後，認無繼續施用毒品之傾向，於九十二年四
    月八日執行完畢，並經國防部北部地方軍事法院桃園分院檢
    察署檢察官以九十二年度園偵處字第三五號為不起訴處分確
    定。詎甲○○於前開觀察、勒戒執行完畢釋放後五年內，仍
    不知悔改，竟於九十六年十二月六日上午八時許，在其位於
    彰化縣芳苑鄉○○村○○路八號居所內，以將第一級毒品海
    洛因粉末置入注射針筒內加水後，再以針筒注射手臂血管之
    方式，施用第一級毒品海洛因一次。嗣於九十六年十二月七
    日上午七時五分許，因竊盜案件為警查獲，員警經其同意採
    集尿液送驗，結果呈嗎啡陽性反應，始悉上情。
二、案經彰化縣警察局芳苑分局報告臺灣彰化地方法院檢察署檢
    察官偵查起訴。
    理  由
一、按除被告所犯為死刑、無期徒刑、最輕本刑為三年以上有期
    徒刑之罪或高等法院管轄第一審案件者外，於刑事訴訟法第
    二百七十三條第一項程序進行中，被告先就被訴事實為有罪
    之陳述時，審判長得告知被告簡式審判程序之旨，並聽取當
    事人、代理人、辯護人及輔佐人之意見後，裁定進行簡式審
    判程序；除簡式審判程序、簡易程序及第三百七十六條第一
    款、第二款所列之罪之案件外，第一審應行合議審判；刑事
    訴訟法第二百七十三條之一第一項、第二百八十四條之一分
    別定有明文。本件被告甲○○所犯係死刑、無期徒刑、最輕
    本刑為三年以上有期徒刑或高等法院管轄第一審案件以外之
    罪，且於本院行準備程序時就被訴事實為有罪之陳述，經受
    命法官告知簡式審判程序之旨，並聽取公訴人、被告之意見
    後，本院合議庭認無不得或不宜改依簡式審判程序進行之處
    ，經評議結果，裁定改由受命法官獨任行簡式審判程序，合
    先敘明。
二、訊據被告甲○○對於上開施用第一級毒品海洛因之犯行坦承
    不諱，且警員於九十六年十二月七日，經其同意採集尿液送
    驗，結果呈嗎啡陽性反應，此有尿液代號與真實姓名對照認
    證表、詮昕科技股份有限公司濫用藥物尿液檢驗報告各一紙
    在卷可稽，足徵被告之自白確與事實相符。又被告前因施用
    第一級毒品案件，經國防部北部地方軍事法院桃園分院以九
    十二年度桃聲字第五六號裁定送觀察、勒戒後，認無繼續施
    用毒品之傾向，於九十二年四月八日執行完畢，並經國防部
    北部地方軍事法院桃園分院檢察署檢察官以九十二年度園偵
    處字第三五號為不起訴處分確定，有臺灣彰化地方法院檢察
    署刑案資料查註紀錄表及臺灣高等法院被告前案紀錄表各一
    份在卷可考。被告於九十二年四月八日觀察、勒戒執行完畢
    釋放後，五年內再犯本件施用第一級毒品犯行，依毒品危害
    防制條例第二十三條第二項規定，自應依法論科。本件事證
    明確，被告施用第一級毒品海洛因之犯行，應堪認定。
三、核被告所為，係犯毒品危害防制條例第十條第一項之施用第
    一級毒品罪。被告為施用第一級毒品，而持有該級毒品，其
    持有之低度行為，應為施用之高度行為所吸收，不另論罪。
    又被告前因竊盜案件，經本院北斗簡易庭以九十五年度斗簡
    字第四三九號判處有期徒刑四月，因施用第一級毒品案件，
    經臺灣高等法院臺中分院以九十五年度上訴字第二七七八號
    分別判處有期徒刑七月、七月、七月，應執行有期徒刑一年
    二月確定，上開二案後經臺灣高等法院臺中分院以九十六年
    度聲減字第一七五三號裁定分別減為有期徒刑二月、三月又
    十五日、三月又十五日、三月又十五日，合併定其應執行之
    刑為有期徒刑九月確定，嗣經送監執行，於九十六年十二月
    一日執行完畢等情，此有臺灣彰化地方法院檢察署刑案資料
    查註紀錄表及臺灣高等法院被告前案紀錄表各一份在卷可稽
    ，其於受有期徒刑執行完畢後，五年以內故意再犯本件有期
    徒刑以上之罪，為累犯，應依刑法第四十七條第一項規定，
    加重其刑。爰審酌被告曾因施用毒品經送觀察、勒戒後，仍
    未能戒斷，再犯本案之罪，顯然未能善體國家設置觀察、勒
    戒機構，協助毒品施用者戒除毒癮之良法美意，及其犯罪之
    動機、目的、品行、智識程度、所生危害，暨犯罪後坦承犯
    行，態度尚屬良好等一切情狀，量處如主文所示之刑。
據上論斷，應依刑事訴訟法第二百七十三條之一第一項、第二百
九十九條第一項前段，毒品危害防制條例第十條第一項，刑法第
十一條前段、第四十七條第一項，判決如主文。
本案經檢察官蔡曉崙到庭執行職務。
中    華    民    國    97    年    3     月    27    日
                        刑事第六庭    法  官  鄭舜元
以上正本證明與原本無異。
如不服本判決，應於判決送達後10日內，向本院提出上訴書狀，
上訴書狀應「敘述具體上訴理由」，並按他造當事人之人數附繕
本。「切勿逕送上級法院」。
中    華    民    國    97    年    3     月    27    日
                                      書記官  呂雅惠
附錄：論罪科刑法條：
毒品危害防制條例第十條：
施用第一級毒品者，處六月以上五年以下有期徒刑。
施用第二級毒品者，處三年以下有期徒刑。


司法院資訊處製作；財團法人民間司法改革基金會備份。
